臺灣高等法院臺南分院刑事判決                                        行股
    上  訴  人
    即  被  告  甲  ○  ○
右上訴人因違反槍砲彈藥刀械管制條例案件，不服臺灣雲林地方法院九十年度易字第
七六０號中華民國九十一年一月十一日第一審判決（起訴案號：臺灣雲林地方法院檢
察署九十年度偵字第四一三一號），提起上訴，本院判決如左：
    主      文
上訴駁回。
    事      實
甲○○曾於民國（下同）八十三年間，因違反麻醉藥品管理條例罪，先後經原審法院
判處有期徒刑二年六月、有期徒刑四月，並定應執行有期徒刑二年八月確定；又於同
年間再因違反麻醉藥品管理條例罪，經臺灣嘉義地方法院判處有期徒刑四月確定；發
監執行後已於八十六年十二月二十三日，縮刑假釋期滿視為已執行完畢。猶不知戒慎
悔改，復於八十九年間某日，在雲林縣北港鎮某夜市，向不詳姓名年籍者購買業經主
管機關公告查禁，屬槍砲彈藥刀械管制條例管制之武士刀一把，放置在雲林縣北港鎮
○○里○○路六十九號住處，而未經許可持有具有殺傷力之刀械，迄九十年八月四日
下午九時許，其持該武士刀與乃父蘇朝雄爭吵，經蘇朝雄報警處理，始為警在上址查
獲，並扣得該武士刀一把。案經雲林縣警察局北港分局報告臺灣雲林地方法院檢察署
檢察官偵查起訴。
    理      由
一、訊據上訴人即被告甲○○，固不諱言有於右揭時地購買武士刀，放在家裡為警查
    獲之事實；惟矢口否認有何違反槍砲彈藥刀械管制條例之犯行，並辯稱：其為擺
    飾用，不知武士刀係列管刀械，持有係犯法云云。然查被告持有上開武士刀，既
    有該武士刀扣案為憑，且該扣案之武士刀經鑑定結果，刀刃長四十八公分，刀柄
    長二十三公分，且一刀刃完全開鋒，符合刀械公告圖例及說明要件，確屬槍砲彈
    藥刀械管制條例管制之刀械，亦有雲林縣警察局刀械鑑驗小組工作紀錄表一紙、
    及相片四張，附於警卷足稽。再參以該武士刀刀刃鋒利，非一般供人使用且隨處
    可買之刀械，乃被告竟向不詳人士故買而置放家中，其有未經許可持有之犯意至
    明，況不得因不知法律而免除刑事責任，復為刑法第十六條前段所明定，被告空
    言辯稱不悉武士刀係列管刀械，持有係違法云云，顯無足採。本件事證已臻明確
    ，被告之犯行洵堪認定，應予依法論科。
二、核被告所為，係犯槍砲彈藥刀械管制條例第十四條第三項之未經許可持有刀械罪
    。其曾有前開犯罪事實欄所載之犯罪前科，不惟已為其所自承，並有其全國前案
    紀錄表在卷可佐，其於有期徒刑執行完畢後五年內再犯本罪，為累犯，應依法加
    重其刑。原審本於同上之見解，適用槍砲彈藥刀械管制條例第十四條第三項，刑
    法第十一條前段、第四十七條、第四十一條第一項前段、第三十八條第一項第一
    款，罰金罰鍰提高標準條例第二條，現行法規所定貨幣單位折算新臺幣暫行條例
    第二條（原判決漏引），並審酌被告之素行、犯罪之動機、目的、方法、所生危
    害、及其犯後態度等一切情狀，對其量處有期徒刑三月，並諭知如易科罰金以銀
    元三百元即新臺幣九百元折算一日之標準，以資懲儆。復就扣案之武士刀一把，
    認屬違禁物，依法併予宣告沒收。經核認事用法並無不合，量刑亦稱妥適。被告
    上訴意旨，否認犯罪，指摘原判決不當，為無理由，應予駁回。
三、據上論斷，應依刑事訴訟法第三百六十八條，判決如主文。
本案經檢察官曾顯智到庭執行職務。
中      華      民      國    九十一    年      五      月    二十八    日
                                  臺灣高等法院臺南分院刑事第二庭
                                      審判長法官  林  永  茂
                                            法官  蘇  重  信
                                            法官  陳  清  溪
右正本證明與原本無異。
不得上訴。
                                      法院書記官  劉  岳  文
中      華      民      國    九十一    年      五      月    二十八    日
槍砲彈藥刀械管制條例第十四條第三項：
未經許可持有或意圖販賣而陳列刀械者，處一年以下有期徒刑、拘役或新台幣五十萬
元以下罰金。
